# 请教陈版：新租赁准则

提问人：Vigil 时间：2021-07-05 20:15:00
企业与出租方签订一份 33 个月的租赁协议，以 8400 元每月的价格租赁一台设备；同时，以同样为 8400 月每月的价格将该设备出租给第三方使用，两份租赁协议的租赁起始时间及终止时间完全一致。请问这种情况下企业是否需要按照新租赁准则确认使用权支出及租赁负债呢？

回答人：chenyiwei
这种情况构成转租赁，由于“以同样为 8400 月每月的价格将该设备出租给第三方使用，两份租赁协议的租赁起始时间及终止时间完全一致”，故该转租赁属于融资租赁。
账面上应确认转租赁的租赁应收款，以及原租赁的租赁负债。